臺灣高等法院臺中分院刑事判決　　　100年度交上易字第882號
上　訴　人
即　被　告　林岱稻
上列上訴人因公共危險案件，不服臺灣南投地方法院100年度審
交易字第31號中華民國100年5月18日第一審判決（起訴案號：臺
灣南投地方法院檢察署100年度偵字第992號，被告於原審自白犯
罪，經原審改依簡式審判程序），提起上訴，本院判決如下：
    主  文
上訴駁回。
    理  由
一、按依刑事訴訟法第350條、第361條、第362條、第367條規定
    ，不服地方法院之第一審判決而上訴者，須提出上訴書狀，
    並應敘述具體理由，為上訴必備之程式；其所提出之書狀未
    敘述上訴理由，或僅曾以言詞陳述上訴理由者，均應於上訴
    期間屆滿後20日內補提理由書於第一審法院。第一審法院經
    形式審查，認逾期未補提上訴理由者，應定期間先命補正；
    逾期未補正者，為上訴不合法律上之程式，應以裁定駁回。
    倘已提出上訴理由，但所提非屬具體理由者，則由第二審法
    院以上訴不合法律上之程式，判決駁回。而所謂具體理由，
    必係依據卷內既有訴訟資料或提出新事證，指摘或表明第一
    審判決有何採證認事、用法或量刑等足以影響判決本旨之不
    當或違法，而構成應予撤銷之具體事由，始克當之；倘僅泛
    言原判決認定事實錯誤、違背法令、量刑失之過重或輕縱，
    而未依上揭意旨指出具體事由，或形式上雖已指出具體事由
    ，然該事由縱使屬實，亦不足以認為原判決有何不當或違法
    者，皆難謂係具體理由，俾與第二審上訴制度旨在請求第二
    審法院撤銷、變更第一審不當或違法之判決，以實現個案救
    濟之立法目的相契合，並節制濫行上訴（最高法院97年度台
    上字第892號刑事判決意旨參照）。又第367條之判決及對於
    原審諭知管轄錯誤、免訴或不受理之判決上訴時，第二審法
    院認其為無理由而駁回上訴，或認為有理由而發回該案件之
    判決，得不經言詞辯論為之，同法第372條定有明文。
二、上訴人即被告林岱稻（以下稱被告）上訴意旨略以：被告雖
    有酒後駕車之公共危險罪前科，但是經此事件後，已痛定思
    痛，徹底反省覺悟，並已完全戒酒，請念及被告家中尚有均
    已70多歲之年老罹病雙親需扶養、照料，且被告為家中經濟
    來源，家中貧困，全賴被告打雜工維生，請酌情減輕其刑，
    給予被告改過自新之機會云云。
三、經查：
(一)本件被告因不服地方法院之第一審判決，於民國100年6月3
    日、同年月17日所提出之上訴狀、上訴理由狀，依刑事訴訟
    法第361條第2項條文、立法修正理由及上開最高法院判決意
    旨，倘已提出上訴理由，但所提非屬具體理由者，由第二審
    法院以上訴不合法律上之程式，以判決駁回之。至於上訴理
    由是否具體，係屬第二審法院審查範圍，不在命補正之列（
    參見法院辦理刑事訴訟案件應行注意事項第162點），合先
    敘明。
(二)原審判決就認定被告有如事實欄所載公共危險犯行所憑之證
    據，已經詳細調查審酌，經核並無違背證據法則及論理法則
    。就量刑方面，亦於法定刑度內，就被告犯不能安全駕駛動
    力交通工具罪，累犯，量處有期徒刑10月，以示懲警，經核
    亦屬妥適，並無過重或過輕之情形。被告上訴意旨泛稱請減
    輕其刑云云，惟關於刑之量定，係實體法上賦予法院得為自
    由裁量之事項，倘其未有逾越法律所規定之範圍，或濫用其
    權限，即不得任意指摘為違法。原判決於量刑時，已以被告
    之責任為基礎，審酌被告前於98年間，因酒醉駕車之公共危
    險案件，經原審法院以98年度審投交簡字第528號判決判處
    有期徒刑4月確定；又於同年間因過失傷害案件，經原審法
    院以99年度交易字第3號判決判處拘役59日確定。上開各罪
    ，經接續執行，於99年7月3日縮刑期滿執行完畢。被告除有
    上述構成累犯之前科紀錄外，尚均曾因酒醉駕車之公共危險
    案件，先後經臺灣臺南地方法院以91年度新交簡字第85號判
    決判處拘役59日確定，經臺灣雲林地方法院以92年度六交簡
    字第35號判決判處有期徒刑2月確定，經臺灣臺南地方法院
    以92年度新簡字第424號判決判處有期徒刑3月確定（上開後
    2案件，以及被告所另涉犯肇事逃逸罪所處有期徒刑6月、過
    失致死罪所處有期徒刑6月等4罪，並經臺灣高等法院臺南分
    院以93年度抗字第141號裁定定應執行刑有期徒刑1年2月確
    定）；再經原審法院以95年度投交簡字第657號判決判處有
    期徒刑6月確定，並經原審法院以96年度聲減字第1388號裁
    定減為有期徒刑3月確定；又經原審法院以96年度交易字第
    62號判決判處有期徒刑7月，並減為有期徒刑3月又15日確定
    ；上開後2案件，復經原審法院以96年度聲字第618號裁定定
    應執行刑有期徒刑6月確定；前揭各案件，並均已執行完畢
    ，被告竟仍不知警惕、悔改，再度酒後駕車；被告駕駛動力
    交通工具之種類、犯罪之手段、酒醉情況（經送醫對其抽血
    檢測，結果其血液中酒精濃度值為223 mg/dl）、肇事情形
    （與他車發生碰撞）及所生危害情節，其犯罪後已坦承犯行
    、態度良好等一切情狀，而量處其刑，核屬量刑職權之適法
    行使。被告形式上雖提出書狀敘述上訴理由，惟其並未依據
    卷內既有訴訟資料或提出新事證，指摘或表明原審判決有何
    採證認事、用法或量刑等足以影響判決本旨之不當或違法，
    而構成應予撤銷之具體事由，其上訴即無可憑採。綜上，本
    院認被告上訴意旨，不足以動搖原審判決認定犯罪事實及量
    刑之基礎，難認係具體理由，其上訴顯然違背法律上之程式
    ，應予駁回，並不經言詞辯論為之。
四、按刑法第185條之3經總統於100年11月30日修正公布，並於
    同年12月2日生效施行，修正後之刑法第185條之3規定：「
    服用毒品、麻醉藥品、酒類或其他相類之物，不能安全駕駛
    動力交通工具而駕駛者，處二年以下有期徒刑、拘役或科或
    併科二十萬元以下罰金。因而致人於死者，處一年以上七年
    以下有期徒刑；致重傷者，處六月以上五年以下有期徒刑」
    ，原審雖未及比較該條修正之情形，惟於判決之結果並無影
    響，且對被告並無不利之情形。而本件被告上訴既違背法律
    上之程式，有如前述，故僅由本院加以說明即可，附此敘明
    。
五、據上論斷，應依刑事訴訟法第367條前段、第372條，判決如
    主文。
中    華    民    國   100    年    12    月    21    日
            刑事第十一庭  審判長法  官  郭  同  奇
                                法  官  張  智  雄
                                法  官  許  冰  芬
以上正本證明與原本無異。
不得上訴。
                                書記官  賴  成  育
中    華    民    國   100    年    12    月    21    日